最高法院刑事判決　　　　　　九十四年度台上字第一九六五號
　　上　訴　人　乙○○
　　　　　　　　　　　　33弄.
　　　　　　　　　　　　（另案在台灣台中監獄執行中）
　　　　　　　　甲○○
　　　　　　　　　　　　已死.
上列上訴人等因偽造有價證券案件，不服台灣高等法院台中分院
中華民國九十一年五月二十二日第二審判決（九十年度上訴字第
一四四五號，起訴案號：台灣台中地方法院檢察署八十九年度偵
字第九四一八號），提起上訴，本院判決如下：
    主  文
原判決關於甲○○罪刑部分撤銷。
上開撤銷部分公訴不受理。
其他上訴駁回。
    理  由
一撤銷改判部分：
按被告死亡者，應諭知不受理之判決，又第二審判決後，被告於
上訴第三審中死亡者，第三審法院應撤銷原審判決，就該案件自
為判決，分別為刑事訴訟法第三百零三條第五款、第三百九十八
條第三款、第三百八十七條所明定。而第三審法院就原審判決後
被告死亡之事項，得依職權調查，並得就該得依職權調查之事項
調查事實，此觀刑事訴訟法第三百九十三條第五款、第三百九十
四條第一項但書之規定甚明。本件上訴人甲○○因行使偽造有價
證券案件，經原審法院撤銷第一審之判決，改判論處行使偽造有
價證券罪刑，甲○○不服原判決，於民國九十一年六月十二日合
法提起第三審上訴後，於九十二年五月八日死亡，有台中縣神岡
鄉戶政事務所函送之戶籍謄本可稽，依上開說明，原判決關於甲
○○罪刑部分應予撤銷，由本院為公訴不受理之判決。
二上訴駁回部分：
按刑事訴訟法第三百七十七條規定，上訴於第三審法院，非以判
決違背法令為理由，不得為之。是提起第三審上訴，應以原判決
違背法令為理由，係屬法定要件。如果上訴理由狀並未依據卷內
訴訟資料，具體指摘原判決不適用何種法則或如何適用不當，或
所指摘原判決違法情事，顯與法律規定得為第三審上訴理由之違
法情形，不相適合時，均應認其上訴為違背法律上之程式，予以
駁回。本件上訴人乙○○上訴意旨略稱：原判決以臆測之詞認定
上訴人乙○○犯行使有價證券罪，顯屬違法等語。惟查原審認定
乙○○有原判決所載之行使偽造有價證券犯行，係以該事實已據
乙○○坦承不諱，扣案之公益彩券係以裁割其他彩券上之「＄一
０００壹仟元」字樣後再加黏貼於上開彩券上，黏貼後邊線不齊
，且背景紅色斜紋之方向顯然左右不同，偽造之痕跡極為明顯，
已據證人張淑微證述詳實，乙○○以販售公益彩券為業，應知悉
其為偽造，其仍持以向甲○○換取現金新台幣一千元，顯有行使
偽造有價證券故意，其行使之事實並經甲○○供述在卷等證據，
予以綜合判斷，認乙○○上開犯行，事證明確，並以其所為，係
成立刑法第二百零一條第二項之行使偽造有價證券罪，於法定刑
內量處其刑，已詳其所憑證據及認定之理由，所為論斷，並有
卷存證據資料可資覆按。乙○○之上訴意旨謂原判決係以臆測之
詞認定其犯罪云云，顯非依據卷內資料執為指摘之合法上訴理由
，其上訴為違背法律上之程式，應予駁回。
據上論結，應依刑事訴訟法第三百九十七條、第三百九十八條第
三款、第三百八十七條、第三百零三條第五款、第三百九十五條
前段，判決如主文。
中　　華　　民　　國　九十四　年　　四　　月　二十一　日
                      最高法院刑事第十庭
                          審判長法官  陳　正　庸
                                法官  賴　忠　星
                                法官  王　居　財
                                法官  林　開　任
                                法官  林　立　華
      本件正本證明與原本無異
                                      書  記  官
中　　華　　民　　國　九十四　年　　四　　月　二十七　日
                                                      Ｋ
